【裁判字號】    98,簡上,984
【裁判日期】    991029
【裁判案由】    詐欺
【裁判全文】
臺灣板橋地方法院刑事判決             98年度簡上字第984號
上  訴  人
即  被  告  乙○○
選任辯護人  王東山律師
            林孝甄律師
            許富雄律師
上列上訴人即被告因詐欺案件，不服本院98年度簡字第3997號，
民國98年6 月30日第一審刑事簡易判決（聲請簡易判決處刑案號
：98年度偵字第10548 號），提起上訴，本院管轄之第二審合議
庭判決如下︰
    主  文
上訴駁回。
    事實及理由
一、本案經本院審理結果，認原審以被告乙○○所為係犯刑法第
    30條第1 項前段、第339 條第1 項之幫助詐欺取財罪，判處
    其有期徒刑3 月，如易科罰金，以新臺幣1,000 元折算1 日
    ，認事用法及量刑均無不當，應予維持。茲引用原審判決書
    記載之事實、證據及理由（如附件）。
二、被告上訴意旨略以：其撥打報紙分類廣告上電話，向「錢經
    理」應徵運彩公司工作，因「錢經理」要求交付第一銀行帳
    戶的提款卡及密碼作設定，一時失察，乃相約在加油站，將
    之交予「錢經理」的助理「小林」，直到事後未接到「錢經
    理」通知上班的電話，始知受騙，本案係其自行前往警局、
    銀行求助，豈有幫助詐欺取財之意云云。經查，被告何以成
    立幫助詐欺取財罪及所為辯解有何不可採之處，業經原審於
    判決附件證據欄中予以論駁，核無不當。被告雖以前詞置辯
    ，然未經面試，僅以電話交談即要求交付帳戶提款卡及密碼
    之過程，與正常求職情形顯不相符，在不知道「錢經理」與
    「小林」真實身分與工作之確切內容，亦不清楚對方拿其提
    款卡、密碼作何設定，甚至錄取與否未明的情形下，任意交
    付此等具有個人專屬性之物品，更有蹊蹺。被告固辯稱急於
    找工作，才會受騙上當云云，但觀諸卷附被告持用之行動電
    話通聯紀錄，未見被告因急於求職而大量撥打應徵工作電話
    的事證；反之，被告自承服役後，有多項求職及工作經驗，
    現就讀大專院校中，當非智識淺薄之人，對照被告申辦第一
    銀行帳戶後，隨即將開戶時存入之新臺幣1,000 元提出，且
    供承：若帳戶內有錢，不會將提款卡交予「錢經理」，也害
    怕錢被領走，詐騙集團只是要錢，帳戶內沒錢應該沒關係等
    說詞，顯見其對「錢經理」非完全信任。據此，除可證明被
    告上當之說乃卸責之詞，不足採信，被告一方面擔心「錢經
    理」行騙，對自己為妥適之保護，一方面又不顧可否取回提
    款卡，將提款卡併同密碼交予「錢經理」，其有幫助詐欺取
    財之不確定故意，實堪認定。至被告所陳向警局、銀行求助
    之經過，固經證人即警員甲○○、銀行行員丙○○到庭證述
    ：被告曾向渠等詢問帳戶是否遭不法使用等語，惟此皆係詐
    騙行為完成後之行為，可能原因甚多，本不足逕據為有利被
    告之認定，況被告自承事後與「錢經理」未再通過電話，而
    本院調取被告所指「錢經理」使用之行動電話通聯紀錄，暨
    自稱同樣遭使用該支電話詐騙帳戶之人的相關案件，即臺灣
    士林地方法院98年度簡字第169 號刑事案件、臺灣板橋地方
    法院檢察署98年度偵字第12006 號刑事案件偵審卷宗核閱結
    果，可知該電話迄至98年4 月初仍可撥通，則被告於預定上
    班日沒接到「錢經理」電話，未向「錢經理」追問有無錄取
    或索討提款卡，反直接前往警局、銀行詢問帳戶是否遭盜用
    ，適足佐證被告自始預見帳戶可能遭不法使用，其主觀上有
    幫助詐欺取財之不確定故意。被告仍執陳詞提起上訴，為無
    理由。原審認被告罪證明確而為論罪科刑之判決，尚無違誤
    ，應駁回被告之上訴。
據上論斷，應依刑事訴訟法第455 條之1 第1 項、第3 項、第36
8 條、第373 條，判決如主文。
本案經檢察官郭峻豪到庭執行職務。
中    華    民    國    99    年    10    月    29    日
                刑事第十九庭審判長法  官  許炎灶
                                  法  官  廖怡貞
                                  法  官  吳佳穎
上列正本證明與原本無異。
不得上訴。
                                  書記官  周百川
中    華    民    國    99    年    10    月    29    日
附錄本案論罪科刑法條全文：刑法第339 條第1 項。
中華民國刑法第339 條（普通詐欺罪）
意圖為自己或第三人不法之所有，以詐術使人將本人或第三人之
物交付者，處5 年以下有期徒刑、拘役或科或併科1 千元以下罰
金。
以前項方法得財產上不法之利益或使第三人得之者，亦同。
前2 項之未遂犯罰之。

司法院資訊處製作；財團法人民間司法改革基金會備份。
